臺灣板橋地方法院治安法庭裁定　　　　　95年度感裁字第68號
移送機關　　臺北縣政府警察局
被移送人　　庚○○
上列被移送人因違反檢肅流氓條例案件，經移送機關以九十五年
十二月六日北縣警刑大字第０九五０一八一五八六號移送書移送
審理，本院裁定如下：
    主    文
庚○○交付感訓處分。
    理    由
一、庚○○前於民國九十年間，因違反動產擔保交易法案件，經
    臺灣屏東地方法院判處罰金三千元確定，並於九十一年三月
    十八日因易科罰金執行完畢，素行不良，竟仍不知悛悔，於
    下列時間、地點，多次以強暴、脅迫手段，欺壓善良，品行
    惡劣，而有下列流氓行為：
（一）九十五年六月中旬某日晚間九時四十分許，在臺北縣板橋
      市○○路九十三巷二十五號壬○○○有限公司內，庚○○
      見辛○○前來該址欲尋找丁○○飲酒聊天，正逢丁○○外
      出，庚○○遂邀請辛○○一同飲酒，於二人喝酒聊天之際
      ，因辛○○開其玩笑，庚○○竟藉此心生傷害之意，而從
      腰際間取出平時預藏之刀子，作勢欲刺辛○○，並以徒手
      猛打辛○○之左臉頰、眼部、耳部及頭部，致使辛○○受
      有頭部左眼圈、左臉頰、左耳瘀血等傷勢，並恫稱：「要
      將你所上班的金星煤氣有限公司炸掉，不讓你公司做生意
      」、「叫人把你帶到山上埋掉」等語，致使辛○○心生畏
      懼，當日即離職不敢上班。
（二）九十五年八月十日晚間九時許，庚○○在臺北縣板橋市○○路九十三巷二十五號壬○○○有限公司之員工休息室內
      ，因向丙○○敲詐金錢未成，竟以手持藍波刀之柄，毆打
      丙○○頭部、臉部，隨後自其腰間取出黑色手槍（無證據
      證明係具有殺傷力之槍枝），繼以槍柄攻擊丙○○，喝令
      丙○○跪下後，再以腳踢之，致丙○○鼻樑斷裂、鼻腔出
      血等傷勢。
（三）九十五年八月十一日晚上七時三十分許，庚○○在臺北縣
      板橋市○○路九十三巷二十五號壬○○○有限公司內，向
      己○○恫稱：「我注意你很久了」、「要給你死！你小心
      一點！」等語，並持槍抵住己○○脖子，再以徒手毆打其
      臉部、頭部後，繼之手持鐵椅子攻擊其頭部，致己○○臉
      部左臉頰擦傷、頭部後腦瘀血等多處傷勢。
（四）庚○○於九十五年九月二十三日晚間九時許，受邀至子○○位於臺北縣板橋市○○路○段三二五巷四弄十號住處飲
      酒，席間與丑○○因細故發生口角爭執，竟基於恐嚇之犯
      意，持其所有、當時隨身攜帶之折疊刀一枝（非屬槍砲彈
      藥刀械管制條例所定之管制刀械），抵住丑○○之脖子，
      經丑○○好言相勸不要生氣，庚○○仍不肯罷休，步出屋
      外，從其機車之置物箱中取出其所有之空氣槍一枝（非屬
      槍砲彈藥刀械管制條例所定之管制槍枝），旋返回屋內，
      持該空氣槍指向丑○○，向丑○○恫稱：「再臭屁就開槍
      打死你！」等語，並以該空氣槍之槍柄敲擊丑○○之頭頸
      部，以此加害生命、身體之事，恐嚇丑○○，致生危害於
      丑○○之安全，並使丑○○受有右側頸部紅腫之傷害（傷
      害部分業據丑○○撤回告訴）。嗣因丑○○之配偶寅○○○跪地求饒，庚○○始行罷手，而離開子○○之上址住處
      。庚○○於翌日（即九十五年九月二十四日）晚間九時許
      許，騎機車行經臺北縣板橋市○○街三號一樓前，巧遇子
      ○○，竟另行起意，基於恐嚇之犯意，持上揭空氣槍一枝
      ，指向子○○，對子○○逼問丑○○之住址及聯絡電話，
      並向子○○恫稱：「如果不說出來，就要開槍」、「如果
      不說出來，就要把妳載到山上」等語，以此加害生命、身
      體之事，恐嚇子○○，致生危害於子○○之安全。嗣因子
      ○○以手機撥打附近之友人卯○○前來幫忙勸解，子○○
      始脫身離去。嗣因丑○○等人報警處理，警員於九十五年
      九月二十五日晚間九時許，預先在子○○之上址住處埋伏
      ，由卯○○打電話邀約，庚○○隨即與友人辰○○一同前
      往子○○之上址住處，甫進入該住處不久，旋遭埋伏警員
      查獲，經庚○○之同意搜索，警員在庚○○身上扣得庚○○所有、供其實施上開恐嚇犯行所用之折疊刀一枝，嗣在
      庚○○之住處內，起出庚○○所有、供其實施上開恐嚇犯
      行所用之空氣槍一枝。
（五）九十五年十月一日晚間八時左右，戊○○在臺北縣板橋市
      ○○街三十九巷口騎摩托車不慎擦撞庚○○所騎乘停放在
      路邊之機車，致該車之左邊後視鏡毀損，戊○○則向庚○○稱：待伊送瓦斯回來，看修理費用多少，伊願就修理費
      用之全額理賠等語，嗣戊○○返回公司後，庚○○即向戊○○表示今天機車店休息沒開，伊沒有辦法修理，而戊○○允諾明日再修理，仍舊全額理賠修理費用，然庚○○卻
      藉故拒絕，並手持梅花扳手做勢毆打，恫稱：不然試試看
      ！」等語，致使戊○○心生畏懼而交付三千元，庚○○始
      離去。
二、案經移送機關審查後認定被移送人庚○○連續傷害、恐嚇被
    害人財物，欺壓善良，品性惡劣，足認有破壞社會秩序，危
    害他人生命、身體、自由、財產之習慣，屬情節重大流氓，
    報經其直屬上級警察機關內政部警政署於九十五年十二月五
    日以警署刑檢複字第０九五０００六五二七號流氓認定書，
    認定符合檢肅流氓條例第二條第三款、第五款、同條例施行
    細則第五條之規定，為情節重大流氓，而移送本院治安法庭
    審理。
三、訊據被移送人矢口否認有上揭流氓行為，並就前揭流氓行為
    一、（一）部分辯稱：當天渠等有在那裡聊天，但是伊和辛○○不認識，因為辛○○一直壓伊的肚子，他長得很胖，伊
    就推他一把，渠等是鬧著玩的，伊也沒有恐嚇他；就前揭流
    氓行為一、（二）部分辯稱：丙○○拿毒品給瓦斯行的人用
    ，伊叫他不要拖累別人，伊沒有打丙○○，是丙○○吸毒以
    後像瘋了，伊看不下去才想罵他，叫他明天不要來上班，後
    來伊跟乙○○講了之後，丙○○就沒有再來上班，伊沒有出
    手或拿刀柄、槍柄打丙○○；就前揭流氓行為一、（三）部
    分辯稱：當天伊不在現場，所以伊沒有毆打己○○，也沒有
    說恐嚇己○○的話；就前揭流氓行為一、（四）部分辯稱：
    伊沒有拿槍恐嚇他們，而且警察沒有搜到槍，刀子是伊拿來
    在市場做事的時候用來割菜藍，當天伊也沒有帶刀子去；就
    前揭流氓行為一、（五）部分辯稱：當天晚上伊和一個叫大
    胖的人站在大胖的計程車旁邊，伊騎著巳○○的機車，戊○○撞到巳○○的機車，巳○○剛好要來牽摩托車，看到機車
    倒在地上，巳○○要三千元的賠償，後來戊○○就賠償三千
    元給巳○○，伊也沒有拿梅花扳手，戊○○說要去送瓦斯回
    來再說，伊就在那裡等他云云。經查：
（一）就本件流氓行為一、（一）部分：
  1.依被害人辛○○於警詢時供稱：「（問：你於何時、地遭綽
    號申○毆打並言語恐嚇？）約九十五年六月中旬二十一時四
    十分許，在板橋市○○路九十三巷二十五號壬○○○有限公
    司內遭綽號申○毆打恐嚇。」、「（問：當時你因何事至板
    橋市○○路九十三巷二十五號壬○○○有限公司？）因當時
    我在金星煤氣有限公司〈板橋市○○路一二０號〉擔任瓦斯
    配送員，至壬○○○有限公司係要找同行朋友丁○○聊天，
    才巧遇綽號申○。」、「（問：綽號申○因何要毆打恐嚇你
    ？詳情為何？）我進入壬○○○有限公司欲找丁○○時，丁○○已外出送瓦斯，見綽號申○就邀我向前一同飲酒聊天，
    期間我自以為與綽號申○是朋友比較客俗〈台語〉，與綽號
    申○開玩笑推擠，結果綽號申○就翻臉，拿出一把刀子作勢
    要殺我，後來綽號申○未用刀子砍殺我，以右拳頭猛打我的
    左臉頰、眼部、耳部及頭部，持續毆打我約四十分鐘後，言
    語恐嚇我說：『要將我所上班的金星煤氣有限公司炸掉，不
    讓我們公司做生意，及要叫人把我帶到山上埋掉』。」、「
    （問：你遭綽號申○毆打的傷勢為何？）左眼圈、左臉頰、
    左耳瘀血。」、「（問：當時你有無反抗？綽號申○是否酒
    醉？）當時我未反抗，綽號申○尚未酒醉，是藉機要修理我
    。」、「（問：你與綽號申○一同飲酒，期間時間多久才毆
    打你？）不到十分鐘，綽號申○就毆打我。」、「（問：你
    遭綽號申○毆傷有無前往醫院就醫？或在家休息？）我都是
    自己買藥品自己敷，沒有去醫院診斷療傷，我因怕綽號申○
    再度來找麻煩，遭毆打完後就離職不敢再去上班了，因為綽
    號申○知道我上班的地方」等語，嗣於本院訊問時亦具結證
    稱：「（問：你與庚○○是否曾經有過衝突或不愉快？）有
    被他毆打過，大概在九十五年四月到七月左右的時候，地點
    在癸○○○行，我記得當天九點下班到癸○○○行在那裡喝
    維士比，當時還有會計、庚○○、我，會計在小房間裡面，
    我跟庚○○在外面的椅子上面，衝突發生的原因，因為時間
    很久我不記得，庚○○用拳頭扛我的左半邊，剛開始他拿出
    一把小刀出來，但是沒有用這把刀攻擊我，刀子大概二十公
    分左右，應該是折疊刀，大概打了十到十五分鐘，一直打我
    的臉，臉部有瘀青、紅腫、嘴巴破、流血，後來乙○○過來
    勸架才停止，乙○○是從外面回來，我自己買藥敷，沒有去
    醫院或診所治療，除了這次以外沒有和庚○○發生衝突。」
    、「（問：庚○○是否出言恐嚇你？）有，打我當天邊打邊
    恐嚇我，說要叫一群人去圍我上班的瓦斯行，也說要把我上
    班的瓦斯行炸掉，其他的我不記得。」等語明確。
  2.且核諸證人乙○○於本院訊問時具結證稱：「（問：瓦斯行
    裡面有沒有曾經看過被移送人傷害過何人？）... 我還有看
    過庚○○打辛○○，那次打架的情形是辛○○和庚○○原先
    有彼此有開玩笑推擠的動作，後來庚○○就真的打辛○○，
    庚○○有拿一支藍波刀打辛○○的身體、頭部，庚○○打完
    之後就叫辛○○小心一點，這次在場還有其他四、五個人在
    ，有我、會計、辛○○、庚○○，至於其他員工流動性很大
    我不記得，當時辛○○頭部有瘀青，感覺他身體不舒服，後
    來辛○○休息一個多月沒有上班，他是別家瓦斯行上班。」
    等語；證人午○○於本院訊問時具結證稱：「（問：你曾經
    看過庚○○恐嚇或是傷害別人的行為？）不是記得很清楚，
    我記得有辛○○被庚○○打... 」等語，可知證人乙○○、
    午○○等二人於現場目睹庚○○如何傷害辛○○之始末，及
    事故發生之後辛○○未繼續上班等情，均與上開被害人辛○○指述之情節相符，且參以被移送人庚○○於本院訊問時亦
    自承因為辛○○一直壓伊的肚子，伊就推他一把等情，足認
    被移送人庚○○確曾於九十五年六月中旬間某日晚間九時四
    十分許，在壬○○○公司內，向被害人辛○○施實傷害、恐
    嚇等流氓行為。至被移送人雖辯稱伊是鬧著玩的，伊也沒有
    恐嚇他云云，惟依其於本院九十五年十二月六日訊問時辯稱
    ：伊於九十五年六月中旬的晚上與辛○○喝酒聊天時，丁○○有在場云云，此非但與被害人辛○○所供稱伊進入壬○○○有限公司欲找丁○○時，丁○○已外出送瓦斯，於是與綽
    號申○一同飲酒聊天乙節，互有出入，並與證人乙○○、午
    ○○等二人所證述等情亦有未合，則被移送人庚○○上開辯
    詞實有疑義，況如被移送人庚○○所言為真，彼此之間僅是
    二人之玩笑動作，又為何會致使辛○○受有頭部左眼圈、左
    臉頰、左耳瘀血等傷勢，而無法工作上班？是被移送人上開
    所辯，應屬臨時編纂虛偽之詞，不足為有利被移送人認定之
    憑據，至為灼然。
（二）就本件流氓行為一、（二）部分：
  1.被移送人庚○○於九十五年八月十日晚間九時許，在臺北縣
    板橋市○○路九十三巷二十五號壬○○○有限公司內，先以
    其所持有藍波刀之柄，毆打丙○○頭部、臉部，隨後自其腰
    間取出黑色手槍，繼以槍柄攻擊被害人丙○○，喝令被害人
    丙○○跪下後，再以腳踢之等事實，業據證人乙○○於警詢
    時證稱：「（問：你公司員工何人在何時間、地點？遭何人
    傷害、恐嚇勒索？）九十五年八月十日九時許公司員工丙○○遭綽號申○持槍（刀）柄攻擊臉部、頭部等處，當時丙○○被打到鼻樑斷掉，隔天就離職，而且不敢來上班.... 。
    」等語，嗣於本院訊問時亦證稱：「（問：在瓦斯行裡面有
    沒有曾經看過被移送人傷害過何人？）.... 庚 ○○還有打
    丙○○，地點在瓦斯行，那次我也是出差回來，庚○○在瓦
    斯行廁所打丙○○，我看到庚○○拿槍托打丙○○鼻子，鼻
    樑都流血，打完還叫丙○○跪在地上..... 」等語；證人己○○於警詢時證稱：「（問：你是否曾看見壬○○○公司其
    他員工遭綽號申○毆打？）我有看見壬○○○公司員工丙○○，於九十五年八月十日二十一時許，在壬○○○公司內遭
    綽號申○毆打，當時有好幾名員工都有看到，申○右手持藍
    波刀以刀柄攻擊頭部及臉部，再持黑色手槍以槍柄攻擊頭部
    及臉部，之後綽號申○命令丙○○跪下，繼續以雙拳毆打頭
    部及臉部，致使丙○○鼻樑斷裂，鼻腔出血，丙○○是否有
    至醫院治療我不清楚，但隔日就沒有上班了。」等語，復於
    本院訊問時具結證稱：「（問：為何警詢筆錄說有看見丙○○有被庚○○毆打？）時間太久我忘記了，我確實有目睹丙○○被庚○○打，他被打的時間在我被打之前二星期左右，
    地點在癸○○○行，當時我剛從外面進來，看到丙○○在瓦
    斯行裡面的客廳被庚○○打，庚○○拿玩具手槍打鼻子、頭
    ，後來也是拿鐵椅子打頭，在場還有同事、會計在，他們都
    有看到，後來打到丙○○鼻子流很多血，庚○○才停下來。
    」等語；證人丁○○於警詢時證稱：「我也看過我同事綽號
    酉○，丙○○遭申○持槍柄毆打頭部、臉部、鼻樑，導致臉
    部瘀青（皮下出血）鼻樑斷裂，酉○自己前往就醫治，因為
    它一直被申○恐嚇，心生懼怕，現在已離職了，從事別種工
    作。」、「（問：是於何時在何處所發生？當時現場有何人
    在場？請詳述）在九十五年八月十日晚上九時左右，在板橋
    市○○路九十三巷二十五號辦公室內，遭綽號申○男子以椅
    子、拳頭及槍柄毆打頭部、臉部、鼻樑，導致臉部（皮下出
    血）鼻樑斷裂，當時為何毆打他我不清楚，應該是要向酉○
    借錢未果導致，他的手法都是持黑色手槍及藍波刀恐嚇，讓
    我們心生畏懼，在恐嚇勒索，現場我只有看到申○一直毆打
    酉○並喝令酉○跪下的場景而已。」等證述明確，且核諸上
    開證人證述被害人丙○○之身體何部位遭受毆打，及被移送
    人以何種工具向丙○○施加暴行等事故發生經過，相互一致
    ，堪認被移送人確有於前揭時、地傷害丙○○之行為甚明。
  2.另被移送人雖坦承於前揭時地責罵丙○○，卻辯稱：丙○○
    拿毒品給瓦斯行的人用，伊叫他不要拖累別人，伊沒有打丙○○，是丙○○吸毒以後像瘋了，伊看不下去才想罵他，也
    叫他明天不要來上班，後來我跟乙○○講了之後，丙○○就
    沒有再來上班，伊請求丙○○對質云云。然依上開證人乙○○、己○○、丁○○等人於警偵訊中及本院訊問時之證述，
    足以證明被移送人之流氓犯行，縱使被害人丙○○經本院傳
    喚後並未到庭，亦無礙於前揭事實之認定。再參酌臺北縣政
    府警察局刑大警隊所製作秘密證人Ａ１之錄音譯文內容所示
    「乙○○：我都有看到，我昨天還有看到；丁○○：他（庚○○）把你敲成這樣實在很過份！我又不敢嗆，因為我和你
    一樣是俗仔！因為他那一支喔；乙○○：不然他（庚○○）
    說你們報他（庚○○）說要ㄠ藥頭？ㄠ藥頭這件事情你不知
    道？」等語，可見被移送人之所以與丙○○互起爭執，非因
    丙○○拿毒品予瓦斯行員工使用之行為所致，乃肇始於受被
    害人之流言蜚語，益證被移送人之上開辯詞，無非係畏罪圖
    卸之詞，委不足採。
（三）就本件流氓行為一、（三）部分：
    前揭移送意旨一、（三）之事實，業據被害人己○○於警詢
    時指稱：「（問：你是於何時遭何人毆傷？恐嚇勒索？請詳
    述。）於九十五年八月十一日晚上十九時三十分左右，在板
    橋市○○路九十三巷二十五號壬○○○公司內，遭綽號申○
    男子持手槍抵住我的脖子，再以拳頭毆打我臉部及頭部後，
    再持鐵椅子攻擊我的頭部，致我臉部左臉頰破皮、頭部後腦
    瘀血等多處受傷，受西藥及藥膏醫治未至醫院診療，遭綽號
    申○毆打完畢後，並說我注意你很久了。」等語，嗣於本院
    訊問時具結證稱：「（問：你是否有被庚○○打過？）有。
    在作筆錄之前一、二禮拜，地點在癸○○○行，我也不知道
    因為什麼原因被打，當時有會計和幾個同事在，他們有看到
    ，同事叫什麼名字我忘記了，當時他拿玩具手槍往我的頭上
    打，還拿鐵椅子打我的頭部、臉部，大概打了三、四分鐘，
    他停下來的原因，我不知道，當時鼻子有流血，臉上也有擦
    傷，我沒有去醫院治療，我自己擦藥，在打的過程庚○○有
    說要給我死，還叫我以後小心一點，當天庚○○無緣無故就
    打我，看起來精神狀況沒有不一樣的地方，除了這次以外，
    庚○○沒有其他傷害我的行為。」等語綦詳，核與在場之證
    人乙○○於本院訊問時具結證稱：「（問：在瓦斯行裡面有
    沒有曾經看過被移送人傷害過何人？）庚○○曾經傷己○○
    ，地點在瓦斯行裡面，庚○○拿椅子打己○○，有打到流血
    ，當時我剛好從外面出差回來就看到庚○○在打己○○，所
    以之前情形我不清楚，我就是看到庚○○打己○○，己○○
    也不敢還手，當時有員工、會計，大概四、五個人，那次庚○○有無拿其他工具或器械我不記得。」等語；午○○於本
    院訊問時亦具結證稱：「（問：你曾經看過庚○○恐嚇或是
    傷害別人的行為？）不是記得很清楚，我記得.... ， 還有
    一個叫松青的。」等語相符，此外，觀諸被移送人向己○○
    毆打時所用椅子之椅腳已呈扭曲變型，此有被移送人所案用
    之椅子照片一幀在卷為憑，堪信被害人己○○指訴之情節確
    與事實相符，被移送人空言辯稱：當天伊不在現場云云，殊
    無足採。
（四）就本件流氓行為一、（四）之丑○○、子○○部分：
  1.首先，就前揭移送意旨一、（四）之被移送人庚○○於九十
    五年九月二十三日傷害、恐嚇丑○○之流氓行為等事實，業
    據被移送人庚○○於本院九十六年度易字第六一九號案件審
    理中，對於當天伊確有在子○○之住處喝酒，因細故與丑○○發生爭執，進而出手毆打，並持空氣槍恐嚇丑○○等情均
    坦承不諱外，核與證人即被害人丑○○、證人寅○○○、子
    ○○、卯○○等人於警詢時之指證述相符，並有丑○○之中
    興醫院診斷證明書、本院九十六年度易字第六一九號刑事判
    決書各一份附卷可稽暨被移送人作案用之折疊刀、空氣槍各
    一支扣案可資佐證。
  2.再者，就前揭移送意旨一、（四）之被移送人庚○○於九十
    五年九月二十四日恐嚇子○○之移送事實，經本院依職權調
    取本院九十六年度易字第六一九號案件全卷證核閱，依被害
    人即證人子○○於該上開案件偵查中證稱：「（問：九十五
    年九月二十日那天發生何事？）晚上六、七點我本來在睡覺
    ，我朋友叫我買東西過去卯○○那邊，我在卯○○樓下，我
    另一個朋友家遇上庚○○，庚○○跟我要丑○○的電話，我
    不肯，所以庚○○就拿出槍對著我說：『他不會對我怎樣，
    他只是要丑○○的電話，他說如果我不講，他就要把我押上
    車載到山上』我嚇了一跳，後來我打電話給卯○○請他來幫
    我脫身，卯○○跟他太太都有下來，陳太太叫我先走，陳太
    太在那邊跟庚○○講，我就先走了，後來他們說了什麼我沒
    有看，之後的事情是卯○○打電話跟我講的，說什麼庚○○
    也有拿槍押他們。」等語，嗣於本院訊問時具結證稱：「（
    問：隔天九十五年九月二十四日在卯○○住處有無看到被害
    二人？）有，我看到庚○○。」、「（問：庚○○有無跟你
    說什麼或作什麼？）他說要找丑○○，問我丑○○住在哪裡
    ，我說不知道，庚○○就拿槍抵我的脖子說我不講的話，就
    要開槍。」、「（問：庚○○有無問你丑○○電話？）有，
    但我沒有說。」、「（問：偵訊時有無說，庚○○說如果你
    不說的話，要把你押到山上，並且埋掉？）庚○○當時只是
    說要把我載到山上，並沒有說要埋掉。」、「（問：最後有
    無跟庚○○說丑○○電話？）沒有，因為我知道他要找丑○○吵架。」、「（問：當時會不會害怕？）當然會。」等語
    ，且衡諸常情，被移送人於前一晚方與丑○○發生爭執，甚
    至持槍傷害之，並以加害生命、身體之言詞加以恐嚇，而此
    一衝突之結束，係因在場有人欲報警處理，被移送人始作罷
    離去，而非雙方達成共識化解爭執，如此被移送人理應心有
    未甘才是，在被移送人在巧遇丑○○友人即子○○之機會下
    ，自然欲詢問丑○○之下落，以解心中之忿恨，基此，被害
    人子○○上開之證述，與常情並不相違。再參以證人卯○○
    於偵查中證稱：「（問：九十五年九月二十四日當天情形如
    何？）那天是子○○叫我下去幫他，我跟我太太都有下去，
    那時候我跟庚○○有好好講，我想說沒有什麼事情就算了。
    晚一點之後庚○○約九十五年九月二十五日凌晨十二點至一
    點之間庚○○又跑到我們家找我，那時他酒也喝多了，拿了
    一支槍，我有開門讓他進來坐了約十分鐘，講話口氣不很愉
    快，他坐了十幾分鐘，發發牢騷脾氣就走了」等語，可見證
    人卯○○於九十五年九月二十四日晚間，確因被害人子○○
    之求助，而下樓向庚○○說情無訛，是以本件被移送人所涉
    前揭移送事實堪以認定。
（五）就本件移送意旨一、（五）部分：
  1.依被害人戊○○於警詢時指稱：「（問：你是於何時、何地
    發生？請詳述？）是在九十五年十月一日晚上八時左右，在
    板橋市○○街三十九巷口不慎擦撞到綽號申○所停放之摩托
    車，導致他摩托車左邊後照視鏡毀損，當時我又說要賠他，
    他說他要騎去摩托車店修理，我就去送瓦斯了，送完後返公
    司，就看到綽號申○帶二名不詳男子站在我公司送瓦斯貨車
    上，他跟我說今天摩托車店休息沒開，沒辦法修理，我跟他
    說那明天再牽去修理，修理費用由我出，這樣他說不行，他
    摩托車跟人借的，他不管摩托車店有沒有開，一定要今天修
    理好，就以很兇的口氣跟我說：『不然試試看』，一定要我
    現在馬上修理好，當時我心裡很害怕，我一直跟他說，摩托
    車店假日就沒開，要我怎樣修，但是他一直擾亂，而且我也
    很怕，如果沒有馬上修理他的摩托車，申○他們三人會毆打
    我，而且口氣很兇，我們都很害怕，然後我公司店長出面解
    圍，因為我們都是抱著求平安的態度，然後申○就跟我公司
    裡面的師父說以新台幣三千元解決，所以我立即向我店長借
    三千元給申○，他們三人離去前，將他們帶來的梅花板手丟
    棄在公司貨車後面才離去。」、「（問：依你所知該摩托車
    修理費用實際上花費應為多少新台幣？）應該修理費用不會
    超過三百元。」，嗣於本院訊問時具結證稱：「（問：是否
    認識本件被移送人？）我不認識，九十五年十月份我當時是
    在送瓦斯，我在瓦斯行外面二、三百公尺，在板橋市○○街
    的三十巷附近，我載在機車上面的瓦斯桶右側擦撞到庚○○
    機車的左邊後照鏡，庚○○的機車是停在路邊，庚○○說那
    台車是向別人借來的，當天是剛好禮拜天機車行休息，我跟
    他說隔天機車行開的時候再把機車拿去修，我說我撞到他的
    機車是我責任，看是修理多少我再付，說完之後我就出去送
    瓦斯，我送瓦斯回來之後，庚○○就在我們瓦斯行的貨車上
    面等我，庚○○叫我過去，他說機車向別人借的，要還人家
    沒有辦法，我星期天機車行沒有開，明天再修理，庚○○就
    不高興說他今天就要還人家車子，庚○○從貨車上下來就罵
    我三字經，我們店是亥○○○行，當時店長未○○有出來講
    ，但是庚○○罵我們店長說不關他的事情，我們店長就走回
    店裡，我們店裡另外一位師傅也在場，他好像認識庚○○在
    跟他溝通，我們師傅跟我說先跟店長借三千元賠他，我就去
    跟店長借錢，庚○○拿到錢就走了，錢是我拿給那個店師傅
    ，他再交給庚○○，這個部分是我們店裡的師傅溝通，我沒
    有聽到。」、「（問：當天過程庚○○有沒有說恐嚇的話或
    威脅你或讓你恐懼的話？）庚○○就是一直講說不管怎麼樣
    今天就要把機車修理好，因為他的語氣是這樣，所以我聽了
    就會怕，當時還有一個車主在場，好像還有一個人，總共是
    三個人，車主有出面說話，車主說我車子今天沒有用好，明
    天怎麼騎，庚○○拿錢之後就沒有再來找我，我和庚○○就
    只有發生這次糾紛，其他都沒有接觸過。」等語（見本院九
    十六年十月三十日訊問筆錄），其前後指述一致，並無瑕疵
    ，復有現場遺留之作案用梅花扳手照片一幀附卷可憑，尚非
    不可採信。
  2.又被移送人庚○○雖辯稱：巳○○要三千元的賠償，後來戊○○就賠償三千元給巳○○，伊也沒有拿梅花扳手云云，惟
    依證人戌○○於警詢時證稱：「（問：你是否知道戊○○九
    十五年十月一日與何人發生何事？）我知道，戊○○是於九
    十五年十月一日晚上七、八點左右，在板橋市○○街三十九
    巷與三十巷十字路口騎乘重機車ＭＣＫ－０五０號不慎擦撞
    到綽號申○所有之機車後視鏡，綽號申○即找三、四名男子
    找戊○○，要求賠償。」、「（問：當時情形為何？你是否
    在場？）一開始綽號申○以為是我弄到車子，後來才知道是
    戊○○，綽號申○就要求要把後視鏡弄好，因那天機車行來
    開店，申○及另二、三位男子，口氣很兇，威脅戊○○要把
    後視鏡用好，後來改變要求說要現金，戊○○即向我借三千
    元，給申○。」、「（問：你否知道申○機車後視鏡損壞情
    形為何？一支新的後視鏡價錢為何？）我不知後視鏡損壞情
    形，新的後視鏡最多幾百元而已。」、「（問：你知道新的
    後視鏡只值幾百元，你因何要叫戊○○給他三千元？）因為
    申○來口氣很兇，而且經常找我們麻煩，給他一點錢，申○
    一定不會接受... 」等語，可認被移送人庚○○確有於九十
    五年十月一日晚間，以手持梅花扳手之脅迫手段，向戊○○
    施實敲詐勒索至明，姑不論車主巳○○是否有在場一同實施
    參與或為幫助戊○○為前揭不法行為，亦不礙於上開流氓行
    為一、（五）部分事實之認定，抑且，倘果真被害人戊○○
    未受庚○○之言語恐嚇，又為何允諾以超出原價將近十額之
    金額賠償，是被移送人上開所辯，係屬卸責之詞，不足採信
    。
四、按年滿十八歲以上之人，有霸佔地盤、敲詐勒索、強迫買賣
    、白吃白喝、要挾滋事、欺壓善良或為其幕後操縱者、品行
    惡劣或遊蕩無賴，有事實足認為有破壞社會秩序或危害他人
    生命、身體、自由、財產之習慣，足以破壞社會秩序者，由
    直轄市警察分局、縣（市）警察局提出具體事證，會同其他
    有關治安單位審查後，報經其直屬上級警察機關複審認定為
    流氓；而所謂足以破壞社會秩序，係指其行為具有不特定性
    （對不特定人為之，不重視被害人之屬性）、積極侵害性（
    非自衛式或不作為式）及慣常性（即非突發性之偶然犯），
    對社會秩序足以破壞者而言，此觀諸檢肅流氓條例第二條第
    三款、第五款及同條例施行細則第四條第二項之規定自明。
    又輔導期間內再有第二條各款情形之一者，由直轄市警察分
    局、縣（市）警察局檢具事證逕行移送管轄法院審理，同條
    例第十九條第三項亦有明文；而所謂情節重大，除指有檢肅
    流氓條例施行細則第五條第二項第三款所列舉之：以強暴脅
    迫手段，要挾滋事、欺壓善良，足以嚴重破壞社會秩序或危
    害他人生命、身體、自由、財產者，當然認係情節重大外，
    依同條例施行細則第五條第一項之規定，應由法院審酌一切
    流氓情形，尤應注意：其手段與實施之程度、被害人之人數
    與受害之程度、破壞社會秩序之程度、行為後之態度及有無
    逃亡或嚴重破壞社會秩序之虞等事項認定之。次按「檢肅流
    氓條例」制定之目的，在於防止流氓破壞社會秩序、危害人
    民權益，其精神在於事前之防範，而非事後之處罰，是以檢
    肅流氓條例第一條即開宗明義闡釋前揭意旨。查被移送人於
    前揭時地，手持平時預藏之刀子、空氣槍或梅花扳手等物，
    傷害或恐嚇上開被害人，使該被害人受有傷害或詐取財物等
    行為，當屬該當以強盜脅迫手段要挾滋事、欺壓善良、敲詐
    勒索之流氓行為，且其與各該被害人並無任何恩怨嫌隙，顯
    然不重視被害人屬性，是其非針對特定被害人而為之，其行
    為具有不特定性；又其多次公然在公司或他人住處接連實施
    多次，足徵已習以為常，具有慣常性無疑；再者，被移送人
    上開所為，係以持刀槍恐嚇、傷害之手段，不僅造成被害人
    之身體傷害，對渠等之心理亦蒙受莫大之驚嚇、恐懼，顯具
    有積極侵害性，且已然嚴重破壞社會秩序或危害他人生命、
    身體、自由、財產。準此而論，核被移送人前開所為，既足
    以破壞社會秩序或危害他人生命、身體、自由、財產，應認
    被移送人之行為確屬檢肅流氓條例施行細則第五條第二項第
    三款所定之當然情節重大流氓。足認有應交付感訓處分之原
    因，爰應為交付感訓處分之裁定，用以矯正其重大危害社會
    之惡性。
五、移送意旨另以：（一）九十五年二月二十六日，被移送人庚○○在臺北縣板橋市○○路九十三巷二十五號壬○○○有限
    公司，無故毆傷被害人甲○○，致使其受有傷害；（二）九
    十五年三月十五日晚間八時許，在臺北縣板橋市○○路九十
    三巷二十五號便利超商門口，因被害人丁○○看到庚○○在
    洗車，即對庚○○恫稱：「車開去給別人洗就好」等語，嗣
    後丁○○竟遭庚○○徒手毆打被害人丁○○臉部及身體部份
    ，且拾起地上棄置鐵條戳擊被害人丁○○身體腰部上方肋骨
    ，致丁○○臉部瘀青、腰部上方擦傷等傷勢，並向其強索新
    臺幣一萬元，得逞後離去；（三）九十五年四月間，庚○○
    在臺北縣板橋市○○路九十三巷二十五號前，以其朋友急需
    金錢交保為由，向被害人乙○○敲詐勒索，致使乙○○在不
    得已之情況下交付二萬五千元；（四）九十五年八月十日晚
    間九時許，庚○○在臺北縣板橋市○○路九十三巷二十五號
    壬○○○有限公司之員工休息室內，恐嚇被害人丁○○，索
    取香煙、檳榔、酒等物品供渠吃逞；（五）庚○○分別於九
    十五年九月二十一日晚間七時許、同年八月二十三日晚間十
    時許，至臺北縣板橋市○○路九十三巷二十五號壬○○○有
    限公司內，以自稱天道盟「圓仔花」的小弟，並隨身攜帶藍
    波刀、槍枝為由，向該公司之會計即被害人午○○恐嚇二次
    ，致使午○○心生畏懼，而交付共三千五百元得逞；（六）
    九十五年九月二十五日某時許，庚○○至臺北縣板橋市○○
    路九十三巷二十五號壬○○○有限公司欲找店長乙○○，斯
    時被害人丁○○回覆其不知店長在何處，卻遭庚○○毆打頭
    部，且庚○○亦向其恫稱：「你們不得再送瓦斯，公司其他
    人也不得送瓦斯，否則要給你們好看，讓你們無法生存」等
    語，嗣後庚○○又在該公司門口前，恐嚇丁○○，並索取四
    千元得逞云云。經查：
（一）首先，就移送機關對於被移送人前揭移送意旨（一）之流
      氓行為而論，移送機關無非以證人乙○○於警詢之證述、
      證人之指認相片及板橋中興醫院診斷證明書為認定被移送
      人有此部分行為之主要依據，惟依證人乙○○於本院訊問
      時具結證稱：伊自己親眼看到庚○○在瓦斯行裡面傷害過
      的員工只有己○○、辛○○及丙○○等三人，其他的事情
      都是伊聽別人轉述的等語，可知證人乙○○並未親自見聞
      被害人甲○○於九十五年二月二十六日，在臺北縣板橋市
      ○○路九十三巷二十五號內，遭庚○○毆打之經過，即縱
      有甲○○之板橋中興醫院診斷書，此亦僅能證明被害人受
      有傷勢之事實，但被害人之傷勢是否由庚○○所毆打所致
      ，勢難僅依證人乙○○之傳聞證據，而逕自認定被移送人
      此部分之流氓行為。
（二）其次，移送機關對於被移送人前揭移送意旨（二）、（四
      ）、（六）傷害丁○○之流氓行為，係以被害人丁○○於
      ，警詢時之指述及證人乙○○、午○○於警詢時之證述暨
    　指認相片為認定被移送人有此部分行為之主要依據，然由
      證人乙○○於本院訊問時之上開證述以觀，可知其曾在瓦
      斯行內目睹遭庚○○毆打之人僅有己○○、辛○○及丙○○等三人，再參酌證人午○○於警詢時證稱：伊看過他拿
      刀威脅過伊同事丁○○、己○○二人等語，嗣後於本院訊
      問其是否看過庚○○恐嚇或是傷害別人時，卻答稱：伊記
      得有辛○○、己○○等二人等語，證人午○○對於被移送
      人是否確實曾經傷害丁○○乙事，其並未作清楚明確之證
      述，故此，單僅憑被害人丁○○一人之指述，在無其他積
      極證據資料可資佐證下，仍不足以證明被移送人此部分被
      移送行為。
（三）再者，移送機關對於被移送人前揭移送意旨（三）之流氓
      行為，僅以被害人乙○○於警詢時之指述及指認照片為據
      ，而依被害人乙○○於警詢時雖指稱：九十五年四月綽號
      申○也曾向公司恐嚇借錢過，跟伊說他朋友要交保，在不
      得已之情況下伊也借他二萬五千元等語，然其於本院訊問
      時卻翻異其詞，改證稱：庚○○曾經跟伊借錢沒有還，庚○○在瓦斯行跟伊借二萬五千元，有說要還我，但是都沒
      有還，庚○○當時說有一個朋友要交保，先跟我借錢，當
      時的口氣不是不好，但是我不敢惹他，所以我叫會計給他
      錢，當時庚○○沒有說不借給他會不會怎麼樣，庚○○後
      來也沒有說錢的事情，我也不敢跟他要錢，我也沒有跟他
      提過這筆借款的事情，除了這次以外還有陸陸續續跟我借
      錢，他借錢的口氣是不會不好，但是我不敢不借給他，他
      跟我借過的錢，我記得曾經還我二、三千元等語，顯見被
      害人乙○○之指述，前後已非一致，則究竟被移送人向乙○○借款所實施之方式，是否係以強暴脅迫手段，致使乙○○心生畏懼，而交付財物，誠有疑義，職是之故，尚難
      憑此被害人有瑕疵之指述，作為被移送人此部分敲詐勒索
      行為之證據。
（四）末者，移送機關對於被移送人前揭移送意旨（五）之流氓
      行為，係以被害人午○○於警詢時之指述、證人乙○○於
      警詢時之證述及指認照片為據，惟依證人即被害人午○○
      於本院訊問時之具結證稱：他（指庚○○）跟伊借過三千
      五百元，分二次一次三千，一次五百元，說要還伊結果都
      沒有還，三千元那次是打電話給伊叫伊把錢匯到一個戶頭
      ，伊有匯給他，五百那次是他到瓦斯行跟伊借的，三千元
      那次他跟伊說他有急用，不知道要繳什麼銀行的錢，叫伊
      匯錢給他，第二次五百那次，他跟伊借錢是說他現在沒有
      錢連吃飯的錢也沒有，跟伊說有多少錢可以借給他，伊說
      只有五百元，所以就借給他五百元，這二次借錢的口氣還
      好，他跟伊借錢的時候沒有說不借給他會不會怎麼樣，他
      只是一直說他沒有錢吃飯裝得很可憐，第一次伊有說不想
      借給他，他一直說沒有錢，而且說保證會還給伊，伊才借
      給他，第二次伊就沒有說不要，伊只說頂多只能借給他五
      百元，後來庚○○有打電話給伊說要拿一支手錶說伊，說
      要抵給伊的三千五，伊說不用，伊說伊也用不到，伊說等
      他有錢還伊，之後他就沒有再跟伊講過欠錢的事情，伊也
      沒有主動跟他提到錢的事情，伊想說算了，錢也要不回來
      ，伊是心比較軟，他一直拜託伊，伊就答應借給他，伊是
      不會覺得他對伊敲詐或勒索的感覺等語，是證人午○○上
      開之證述，已與其於警詢時指述被移送人曾對伊說不聽話
      後果自行負責等語相互矛盾，則證人午○○於警詢時所言
      即非無疑，況且，倘被移送人確有實施強暴、脅迫等手段
      ，逼使被害人交付財物，又豈會主動向其所恐嚇之對象提
      出以所有之物抵償，復衡酌證人乙○○亦未親自見聞被移
      送人向午○○之經過，如前所述，故此，不能證明被移送
      人有此部分之流氓行為。
（五）綜上，上開移送意旨所指之部分，雖乏證據足以認定成立
      流氓行為，惟被移送人既有前開應付感訓處分之流氓行為
      ，於交付感訓並不生影響，自不另為不付感訓處分之諭知
      ，併此敘明。
六、據上論斷，應依檢肅流氓條例第十三條第二項，裁定如主文
    。
中　　華　　民　　國　　96　　年　　12　　月　　31　　日
　　　    　      治安法庭　法　官　連育群
右正本證明與原本無異。
如不服本裁定，應於裁定送達後十日內向本院提出抗告狀。
                            書記官　田世杰
中　　華　　民　　國　　96　　年　　12　　月　　31　　日
